【裁判字號】    94,重上更(三),624
【裁判日期】    950802
【裁判案由】    詐欺等
【裁判全文】
臺灣高等法院臺南分院刑事判決   94年度重上更(三)字第624號
  上  訴  人  臺灣臺南地方法院檢察署檢察官
  上  訴  人
  即  被  告  宇 ○ ○
  上  訴  人
  即  被  告  Ｆ ○ ○
上列上訴人等因被告詐欺等案件，不服臺灣臺南地方法院88年度
訴字第0455號中華民國88年11月17日第一審判決（起訴案號：臺
灣臺南地方法院檢察署88年度偵字第1007、2436、2767、3506、
3657號；併案案號：台灣台中地方法院檢察署88年度偵字第9766
號），提起上訴，判決後，經最高法院第三次發回更審，本院判
決如下：
    主  文
原判決關於宇○○被訴共同常業詐欺及Ｆ○○部分暨宇○○定應
執行刑部分，均撤銷。
宇○○共同常業詐欺，累犯，處有期徒刑參年拾月，並應於刑之
執行完畢或赦免後，令入勞動場所，強制工作參年。附表四扣案
作案工具，及附表一所示被害人所有信用卡之簽帳單上遭偽造署
押，均沒收之。
Ｆ○○共同常業詐欺，處有期徒刑壹年拾月；附表四扣案作案工
具，及附表一所示被害人所有信用卡之簽帳單上遭偽造署押，均
沒收之。
    事  實
一、宇○○（被訴使公務員登載不實部分，業經判處有期徒刑六
    月確定在案）前於民國（下同）八十三年間曾因犯竊盜罪，
    經臺灣屏東地方法院判處有期徒刑六月，並定應執行有期徒
    刑八月，於八十四年六月十七日，縮刑執行完畢；嗣宇○○
    與劉興鴻（已經本院更(一)審判決確定）、Ｆ○○（綽號生仔
    ，四十一年七月廿七日生）、劉興龍（另案審理）、Ｆ○○
    （綽號大胖或小胖，四十六年八月廿七日生，另案審理）、
    黃寶傳（另案審理，於警局冒其胞弟黃寶塔姓名年籍應訊）
    、林漢清（另案審理）等人均無正當工作，竟共同意圖為自
    己不法所有之犯意聯絡，組成竊盜及盜刷信用卡集團，並相
    互切磋技術、互相指導，而自八十六年九月九日起至八十七
    年十二月間止，以二人、三人、四人或混合編組方式，於附
    表一所示時地，竊取如附表一所示被害人之財物（含編號39
    被害人黃○○併案部分）；並以如附表二組織方式，組成集
    團，於開始作業之際，選定目標，再輪流下手行竊，並相互
    把風、掩護，至竊得財物（僅附表一編號37被害人丁○○同
    時失竊以信封裝置之不詳現金），除朋分花用之外，另竊得
    之信用卡，則持往如附表三所示地點，盜刷購物，其方式，
    或將持卡人姓名，以化妝水清除後，在信用卡上偽造持卡人
    簽名，或直接冒用持卡人名義刷卡，持往銀樓、大型百貨公
    司金飾部或通信器材行盜刷信用卡，並在信用卡簽帳單上偽
    簽持卡人姓名，而偽造作為簽帳證明用文書，並持向該銀樓
    、百貨公司或通信器材行等行使；宇○○等人以此為詐術，
    使發卡銀行陷於錯誤，依約墊付簽帳金額，均足以生損害於
    持卡人及發卡銀行，並以之為常業，而賴以維生。另再由黃
    寶傳將以前揭方式偽簽詐購所得金飾，持向台中市○○路○
    段二五六號之六由阮陳淑熙（已經判處有期徒刑五月確定）
    經營「金足成銀樓」銷贓；而宇○○等人，則以上述手法，
    連續向如附表三所示商店，冒刷信用卡，詐購較高級、市面
    上最暢銷之行動電話後（附表一編號39部分同時購買藍牌威
    志忌酒），再以每支新台幣（下同）一萬零五百元代價，由
    黃寶傳出面賤賣予由陳世昌（已經判處有期徒刑一年確定）
    在台中市○○路三一號所經營之「日盛通訊行」，計一百餘
    支；至銷贓所得之款項，則由宇○○等人朋分花用。復將對
    如附表一編號31、37、38所示巳○○、丁○○、玄○○所竊
    取取得提款卡，持往盜領存款，其中巳○○部分（郵局提款
    卡），係由宇○○先後於八十七年十二月廿五日、廿六日各
    盜領十萬元，共計被盜領二十萬元；丁○○部分（臺中縣石
    岡鄉農會提款卡），由黃寶傳先後於八十七年十二月十一日
    及同月十四日，遭盜領七次，共十三萬六千元；玄○○部分
    （新竹企銀提款卡），亦由黃寶傳於八十七年十二月十四日
    盜領三萬一千三百二十一元。
二、又宇○○、Ｆ○○（生仔）、劉興鴻、劉興龍、黃寶傳等五
    人，復承續前揭共同意圖為自己不法所有之犯意聯絡，於八
    十七年十二月廿六日中午十一時五十分許，由Ｆ○○（生仔
    ）駕駛牌照號碼LB─0337號自用小客車，搭載其餘四人，至
    台中縣豐原市○○路「福元批發倉儲」停車場，推由黃寶傳
    出面下手行竊，其餘四人則在LB─0337號車上把風，嗣黃寶
    傳即撬開Ｄ○○所有停在該停車場之牌照號碼NV─8706號小
    客車車門，惟於竊取車內財物得手後，遭在場埋伏之警察查
    獲，當場逮捕Ｆ○○、劉興鴻、宇○○及黃寶傳等四人，至
    劉興龍則趁隙逃逸，警方並扣得黃寶傳所有供上開犯罪所用
    之汽車門鎖廿九支、製造供破壞門鎖用之砂輪機一台，Ｆ○
    ○（生仔）所有供上開犯罪所用之作案工具一包、作案手套
    一包（均詳如附表四所示）。後警方於八十八年二月十七日
    下午五時五十分許，至台南縣後壁鄉長安村中寮一七五號即
    Ｆ○○（大胖或小胖）同居女友林美珠住處搜索，而在牌照
    號碼N7─8097號之賓士小客車（登記為林美珠所有，但由綽
    號大胖之Ｆ○○使用）之後車箱，查獲Ｆ○○（大胖）所有
    供上開犯罪作案用之六角扳手十支。
三、案經台中市警察局第五分局及台中縣警察局豐原分局報請台
    灣台中地方法院檢察署檢察官，呈請台灣高等法院檢察署檢
    察長令轉偵辦；另經台南市警察局第一分局報請台灣台南地
    方法院檢察署檢察官偵查起訴及台灣台中地方法院檢察署移
    送原審法院併辦（台灣台中地方法院檢察署88年度偵字第97
    66號）。
    理  由
壹、程序方面：
    按被告以外之人於審判外之陳述，經當事人於審判程序同意
    作為證據，法院審酌該言詞陳述或書面陳述作成時之情況，
    認為適當者，亦得為證據。當事人、代理人或辯護人於法院
    調查證據時，知有第一百五十九條第一項不得為證據之情形
    ，而未於言詞辯論終結前聲明異議，視為有前項之同意；刑
    事訴訟法第一百五十九條之五定有明文。查本件認定事實所
    引用之證據方法（包括證人之證述及文書等物證），已經本
    院於審理時提示被告宇○○、Ｆ○○表示無意見（見本院卷
    第152、162至178頁），揆諸前揭說明，可認為同意作為證
    據；而本院審酌該陳述作成時之情況，認為適當，自得採為
    證據。
貳、實體方面：
一、認定犯罪事實所憑之證據及理由：
    訊據被告宇○○對於上揭犯行坦承不諱，僅辯稱：於八十五
    年間並未與他們犯案，且不知詐取之手機有那麼多云云。至
    被告Ｆ○○（綽號生仔）則矢口否認有上揭之犯行，辯稱：
    其只於八十六年十一、十二月，去過台中大廣三百貨公司二
    次，豐原市「福元批發倉儲」一次，且其並未分到贓款，完
    全都不知情云云。惟查：
  (一)本件被告宇○○、Ｆ○○（生仔）確有與同案共同被告（以
    下簡稱同案被告）劉興鴻及另案共同被告（以下簡稱另案被
    告）黃寶傳、林漢清、Ｆ○○（大胖）、劉興龍等人共同於
    如附表一所示之時地，以二人、三人、四人或混合編組方式
    ，竊取如附表一所示被害人乙○○等人所有如附表一所示之
    財物，並於得手後將所竊取之信用卡，以將持卡人姓名，用
    化妝水清除後，在信用卡上偽造持卡人簽名，或直接冒用持
    卡人名義刷卡之方式，持往銀樓、大型百貨公司金飾部或通
    信器材行盜刷信用卡購物，並在信用卡簽帳單上偽簽持卡人
    姓名；再將所詐購之行動電話以每支一萬零五百元代價，由
    另案被告黃寶傳出面賤賣予知情之陳世昌；復將對如附表一
    編號31、37、38所示巳○○、丁○○、玄○○所竊取取得提
    款卡，持往盜領存款，其中巳○○部分係由被告宇○○先後
    於八十七年十二月廿五日、廿六日各盜領十萬元；丁○○部
    分，由另案被告黃寶傳先後於八十七年十二月十一日及同月
    十四日，遭盜領七次，共十三萬六千元；玄○○部分，亦由
    另案被告黃寶傳於八十七年十二月十四日盜領三萬一千三百
    二十一元之事實，已據被告宇○○於本審審理時坦承不諱在
    卷（見本審卷第179至181頁），並經同案被告劉興鴻及另案
    被告Ｆ○○（大胖）、黃寶傳、林漢清分別於警詢、檢察官
    偵查或原審審理時之供述明確在卷，並核與被害人乙○○、
    子○○、宙○○、Ｇ○○、馮德蘭、Ｉ○○、Ｂ○○、戌○
    ○、丙○○、辛○○、Ｅ○○、辰○○、未○○、地○○、
    亥○○○、王郁茗、午○○、丑○○、甲○○、庚○○、Ａ
    ○○、寅○○○、天○○、酉○○、傅定玉、黃懷萱、Ｋ○
    ○、Ｃ○○、Ｈ○○、卯○○、戊○○、癸○○、壬○○、
    Ｌ○○、張麗娟、丁○○、申○○、玄○○、黃○○等人分
    別於於警詢或檢察官偵查中之指證情節相符（見台南市警察
    局第一分局0120號警卷第34至61頁，偵字第27460號卷第097
    、106至107、110至111、116至117、121、124至125 127至1
    30、133、137頁，偵字第03433號卷第083、107至113頁，偵
    字第9766號卷第16頁）；復有扣案之如附表五所示之偽簽簽
    帳單署押（即戌○○署押一枚、癸○○署押七枚）、台中縣
    警察局豐原分局87年12月26日搜索扣押證明筆錄共四紙、87
    年12月26日破獲作案車輛、作案工具、贓證物品等照片計十
    二張、戊○○部分信用卡被盜刷簽帳單影本三紙、壬○○信
    用卡被盜刷簽帳單影本一紙、台新銀行壬○○信用卡遭冒用
    明細一紙、巳○○存簿明細一紙、台中縣警察局豐原分局贓
    證物領具保管單一紙、香港上海匯豐銀行查詢資料一紙、華
    信商銀信用卡中心88年01月12日出具之交易名細一紙、世華
    聯合商業銀行87年6、7月份信用卡對帳單各一紙、簽帳單影
    本十紙、申○○簽帳單影本六紙、華僑商業銀行彙整之之信
    用卡交易明細、玄○○新竹企銀存摺明細影本一份、申○○
    中國商銀信用卡對帳單一紙、美國運通銀行對帳單一紙、華
    僑商銀信用卡消費明細表一紙、南山人壽保險信用卡月結單
    一紙及金足成銀樓金飾買入登記簿一份在卷可參（見偵字第
    27460號卷第40至43、59至63、86、88至89、118、126、134
    頁，偵字第3433號卷第46至48、56至61、73至78、86至88、
    121至123頁，偵字第2776號卷第14、28頁，原審訴字卷(一)第
    0102至104、105頁）；自屬真實。
  (二)又被害人黃○○（即附表一編號39併案部分）之信用卡遭被
    告等人竊取後，確已經被告宇○○、劉興鴻等人，於八十七
    年十月廿五日，分別持往台中市呂素蘋所經營之「萬尚洋行
    有限公司」盜刷六千六百元，及持往台中市徐秀敏所經營之
    「通鑑企業有限公司」盜刷二次共計三萬五千元（一次一萬
    五千元、一次二萬元），已據證人呂素蘋、徐秀敏分別於警
    詢證述在卷（見偵字第9766號卷第18至20頁），並於檢察官
    偵查中指認被告宇○○、劉興鴻所為無訛（見偵字第9766號
    卷第18至20頁），並有被害人黃○○之信用卡月結單一份在
    卷可憑（見同上卷第28頁），自屬真實。另被告宇○○、Ｆ
    ○○（生仔）及同案被告劉興鴻、另案被告劉興龍、黃寶傳
    等五人，確係於八十七年十二月廿六日上午十一時五十分許
    ，至台中縣豐原市○○路「福元批發倉儲」行竊時，當場為
    警查獲，另案被告劉興龍則趁隙逃逸，已如前述，且為被告
    宇○○、Ｆ○○（生仔）於本院所不爭執，並有扣案如附表
    四所示被告等人所有供本件作案用工具及搜索扣押筆錄在卷
    可參（見偵字第027460號卷第40至41頁、偵字第2776號卷第
    14頁）；自屬真實。
  (三)被告宇○○、Ｆ○○（生仔）等人係以二人、三人、四人或
    混合編組，並以如附表二之組織方式，組成集團，且於開始
    作業之際，先選定目標，再輪流下手行竊，並相互把風、掩
    護以利行竊，已如前述；可見渠等確係共組竊盜集團，殆無
    疑義。又被告宇○○、Ｆ○○（生仔）等人均無正當工作，
    反覆為竊盜及盜刷被害人之信用卡、提存款卡，在一年餘期
    間，竟先後犯案四十餘次，顯係以此為業，並恃銷贓所得為
    生活之資；再參諸按刑法上常業，只須有賴某種犯罪為業意
    思，並賴以為生者而言，不以藉該犯罪為唯一職業為必要，
    縱令尚有其他職業，亦無礙其成立常業罪（最高法院74年度
    台上字第6551號判決參照）以觀，渠等就所犯竊盜及詐欺部
    分，係屬常業犯，洵堪認定。至鍾台宜、胡輝煌二人，並未
    參與被告等人竊盜集團，已據被告宇○○於本院更(一)審供明
    在卷，此外檢察官復無法舉證證明「鍾台宜、胡輝煌」二人
    為
    本件竊盜集團成員，應認鍾台宜、胡輝煌二人，非本件共犯
    ，附此說明。
  (四)另被告宇○○、Ｆ○○（生仔）等人確有將對如附表一編號
    31、37、38所示巳○○、丁○○、玄○○所竊取取得提款卡
    ，持往盜領存款；其中巳○○部分係由被告宇○○先後於八
    十七年十二月廿五日、廿六日各盜領十萬元；丁○○部分，
    由另案被告黃寶傳先後於八十七年十二月十一日及同月十四
    日，遭盜領七次，共十三萬六千元；玄○○部分，亦由另案
    被告黃寶傳於八十七年十二月十四日盜領三萬一千三百二十
    一元之事實，亦分別據被告宇○○及另案被告黃寶傳於警詢
    或本審審理時坦承無訛在卷（見偵字第027460號卷第23、83
    至84、91至92頁，本審卷第0181頁），核與證人即被害人巳
    ○○於警詢之證稱：「其於八十七年十二月廿六日廿三時許
    ，發現信用卡及提款卡均遭竊，其在同月廿五日十四時三十
    分許，將小客車停於豐原市○○路福元批發百貨停車場內，
    失竊皮包（內有郵局提款卡、彰銀萬事達卡及美國運通卡）
    ，並於八十七年十二月廿五日下午至廿六日凌晨郵局提款卡
    ，共遭盜領二十萬元（於同月廿五日及廿六日，各遭盜領十
    萬元），經前往彰化銀行調閱提款機錄影帶指認結果，盜領
    存款者，為宇○○。」（見偵字第027460號卷第124至125頁
    ）；證人即被害人丁○○於於警詢之證述：「其於八十七年
    十二月十一日上午十時許，在豐原市○○路福元倉儲百貨停
    車場內遭竊走石岡農會提款卡一張、信封一個（內有現金不
    詳），另提款卡遭於八十七年十二月十一日及十四日，被盜
    領七次，計十三萬六千元。」（見偵字第3433號卷第41至42
    頁）；及證人即被害人玄○○於警詢及偵查中之證稱：「八
    十七年十二月十四日當天上午十時許，我去福元批發消費，
    我停車在福元批發停車，我把存摺及印章皆放在小客車內，
    遭竊嫌拿走我的新竹企銀提款卡後，於八十七年十二月十四
    日去盜領存款，共盜領三萬一千三百二十一元，領完後，竊
    嫌馬上又將提款卡放回原處，我提款卡密碼放在皮包內，失
    竊後，我有到銀行調錄影帶，並到警局報案，錄影帶內竊嫌
    即為黃寶傳，竊嫌提領地點，係在豐原監理站旁農會提款機
    。」（見偵字第03433號卷第83至84、112頁）等語相符，並
    有被害人巳○○所有郵局存摺提款明細、被害人玄○○指認
    照片及其所有新竹企銀存摺交易明細表在卷可憑（見偵字第
    027460號卷第126頁，偵字第03433號卷第85至86頁）；顯然
    被告等人於共同竊盜取得提款卡後，確有前往盜領被害人巳
    ○○、丁○○、玄○○存款之犯行，應堪認定。再者，被害
    人巳○○於警詢已證稱：其係於八十七年十二月廿六日廿三
    時許，「發現」信用卡及提款卡均遭竊，惟其係於同月廿五
    日十四時三十分許，將小客車停於豐原市○○路福元批發百
    貨停車場內等語，已如前述；則參以其遭盜領存款之紀錄既
    為八十七年十二月廿五日、廿六日各盜領十萬元，則衡情其
    遭被告等人竊取財物之時間應係八十七年十二月廿五日，附
    此敘明。
  (五)至被告Ｆ○○於本審審理時雖辯稱：其完全不知情云云；惟
    其於本院前審已供稱：其僅作案二、三次，各分得五千、一
    萬元不等等語，核與另案被告劉興鴻供稱：其作案每次分得
    五千元、一萬元不等，被告宇○○供述：竊得財物，均平分
    等語相符；而其確有與另案被告Ｆ○○等共同犯案之事實，
    亦據另案被告Ｆ○○（大胖）、黃寶傳、林漢清於警詢及偵
    訊分別供明在卷，已如前述；再參諸如附表一犯行，歷時逾
    一年餘（即自八十六年九月九日起，至八十七年十二月間止
    ），次數眾多，而事實二所示犯行（即八十七年十二月廿六
    日），係由被告Ｆ○○駕車，搭載其餘共犯前往，已為被告
    Ｆ○○於本院更(二)審審理時所供承在卷；其辯稱：僅參與二
    、三次，其餘犯行伊不知情云云，乃卸責之詞，尚難採信。
    且按共同實施犯罪行為之人，在合同意思範圍以內，各自分
    擔犯罪行為之一部，相互利用他人之行為，以達其犯罪之目
    的者，即應對於全部所發生之結果，共同負責；易言之，若
    以自己犯罪之意思而參與，其所參與者雖非犯罪構成要件之
    行為，仍無解於共同正犯之罪責；同時共同正犯之意思聯絡
    ，不限於事前有所協議，其於行為當時，基於相互之認識，
    以共同犯罪之意思參與者，亦無礙於共同正犯之成立（最高
    法院28年度上字第3110號、66年度台上字第2527號及73年度
    台上字第2364號判例參照），因之，被告Ｆ○○與被告宇○
    ○等人就前揭所犯間具有共同正犯之關係，自堪認定。
  (六)末者，洗錢防制法所處罰者，為重大犯罪洗錢行為，刑法第
    三百四十條常業詐欺罪，雖為該法第三條第五款所明定之重
    大犯罪。然所謂洗錢，依該法第二條規定係指：(1)掩飾或隱
    匿因自己重大犯罪所得財物，或財產上利益者。(2)掩飾、收
    受、搬運、寄藏、故買或牙保他人因重大犯罪所得財物，或
    財產上利益者；按本件被告等盜刷信用卡，所詐得金錢正是
    因犯罪所得財物，亦即係渠等犯詐欺罪結果，與上開洗錢防
    制法所規定洗錢行為，尚有未合。因之本件起訴書附表三附
    註所載，並認被告等人另涉有洗錢罪云云，尚有誤會，併
    此敘明。
  (七)依上所述，本件被告等所提之證據及抗辯尚不足採為有利於
    其之認定，被告等之犯行，事證已臻明確，洵堪認定，應依
    法論科。
二、按本件被告宇○○、Ｆ○○所犯之多次竊盜及詐欺等犯行，
    經檢察官以常業竊盜及詐欺一罪起訴，本院審理結果，亦認
    為構成常業竊盜及詐欺罪，雖九十五年七月一日修正施行之
    刑法，已刪除第三百二十二條之常業竊盜罪第三百四十條常
    業詐欺罪之規定，但本件被告等所犯本罪之時間均在刑法修
    正施行前，而當時常業竊盜及詐欺罪，其法定本刑均為七年
    以下有期徒刑，刑法修正後，因常業犯已經刪除，應將所犯
    之常業竊盜及詐欺罪分論併罰，合併計算其法定最高本刑結
    果，顯較原常業犯之法定刑為重，依刑法第二條第一項之規
    定比較結果，應適用較輕之修正前刑法第三百二十二條及第
    三百四十條分別論以常業竊盜及詐欺罪。次按本件被告行為
    後，刑法第五十六條有關連續犯及第五十五條有關牽連犯之
    規定，業於九十四年二月二日修正公布刪除，並於九十五年
    七月一日施行；則被告之犯行，因行為後刑法業已刪除連續
    犯、牽連犯之規定，此刪除雖非犯罪構成要件之變更，但顯
    已影響行為人刑罰之法律效果，自屬法律有變更，依新法第
    二條第一項規定，比較新、舊法結果，仍應適用較有利於被
    告之行為時法律即舊法論以連續犯（最高法院95年度第08次
    刑事庭會議決議參照），並有被告之行為時法律即舊法有關
    牽連犯規定之適用。另被告宇○○前於八十三年間曾因犯竊
    盜罪，經臺灣屏東地方法院判處有期徒刑六月，並定應執行
    有期徒刑八月，於八十四年六月十七日，縮刑執行完畢，有
    「臺灣高等法院被告全國前案紀錄表」一份在卷可按（見本
    院卷第91頁），其於刑之執行完畢五年內再故意犯本件有期
    徒刑以上之罪，不論依修正前之刑法第四十七條，或修正後
    之刑法第四十七條第一項之規定，均構成累犯，對被告而言
    ，並無有利或不利之情形，自不生新舊法比較之問題，應逕
    依修正前之刑法第四十七條，論以累犯，並加重其刑。
三、按在信用卡背面簽名欄簽名，自形式上整體觀察，即足以知
    悉係表示信用卡之簽名者於信用卡有效期限內有權使用該信
    用卡之辨識及證明，並非依習慣或特約表示一定用意之證明
    ，性質上係屬刑法第二百十條之私文書（最高法院94年度台
    上字第2375號判決參照）核被告宇○○、Ｆ○○（生仔）均
    無正當工作，基於共同意圖為自己不法所有之犯意聯絡，組
    成竊盜及盜刷信用卡集團，共同於如附表一所示之時地，以
    二人、三人、四人或混合編組方式，竊取如附表一所示被害
    人乙○○等人所有如附表一所示之財物，並於得手後將所竊
    取之信用卡，以將持卡人姓名，用化妝水清除後，在信用卡
    上偽造持卡人簽名，或直接冒用持卡人名義刷卡之方式，持
    往銀樓、大型百貨公司金飾部或通信器材行盜刷信用卡購物
    ，並在信用卡簽帳單上偽簽持卡人姓名，而偽造作為簽帳證
    明用文書，並持向該銀樓、百貨公司或通信器材行等行使；
    使發卡銀行陷於錯誤，依約墊付簽帳金額，均足以生損害於
    持卡人及發卡銀行；末在台中縣豐原市○○路「福元批發倉
    儲」停車場，推由另案被告黃寶傳出面下手行竊Ｄ○○所有
    停在該停車場之牌照號碼NV─8706號小客車內之財物得手；
    並以之為常業，而賴以維生；所為均係犯刑法第三百二十二
    條常業竊盜罪、刑法第三百四十條常業詐欺罪及刑法第二百
    十六條、第二百十條行使偽造私文書罪。又本件被告等人，
    以附表一編號31、37、38所示被害人巳○○、丁○○、玄○
    ○之所有提款卡，分別於八十七年十二月間，在提款機內，
    盜領被害人之存款，所為構成刑法第三百三十九條之二條第
    一項之情形（按刑法第三百三十九條之二第一項由自動付款
    設備取得他人之物罪，係於八十六年十月八日，經總統以86
    華總(一)義字第8600219090號令，增訂公布施行），故被告等
    人所為應同時觸犯刑法第三百三十九條之二第一項之盜領存
    款罪；惟被告等人盜領存款行為，與被告等人上開常業竊盜
    行為，彼此間具有方法結果之牽連關係，為牽連犯，應依修
    正前刑法第五十五條規定，依刑法第三百二十二條常業竊盜
    罪論處。至被告等人在簽帳單上偽造持卡人署押，乃偽造簽
    帳單部分行為，均不另論。又被告等人所犯刑法第三百二十
    二條常業竊盜罪、刑法第三百四十條常業詐欺罪，與刑法第
    二百十條、第二百十六條行使偽造私文書罪間，彼此間亦具
    有方法結果牽連關係，為牽連犯，應依刑法第五十五條規定
    ，從一重之常業詐欺罪處斷。另被告宇○○、Ｆ○○（生仔
    ）與同案被告劉興鴻及另案被告黃寶傳、劉興龍、Ｆ○○（
    大胖）、林漢清等人間，就上開犯行（行竊Ｄ○○部分，Ｆ
    ○○﹝大胖﹞、林漢清除外），依前論述，均有犯意聯絡及
    行為分擔，應論以共同正犯。再被告宇○○於八十三年間曾
    因犯竊盜罪，經臺灣屏東地方法院判處有期徒刑六月，並定
    應執行有期徒刑八月，於八十四年六月十七日，縮刑執行完
    畢，有前揭「臺灣高等法院被告全國前案紀錄表」一份在卷
    可按，其於刑之執行完畢五年內再故意犯本件有期徒刑以上
    之罪，為累犯，應依刑法第四十七條規定，加重其刑。至被
    告等人同時竊取附表一編號31、37、38所示被害人巳○○、
    丁○○、玄○○所有提款卡盜領渠等存款，及被告等人竊取
    附表一編號39所示被害人黃○○所有信用卡及盜刷其信用卡
    犯行，雖均未經檢察官於起訴書加以記載，惟按該部分與本
    件起訴部分，具有牽連犯及連續犯關係，與本件起訴部分，
    有裁判上一罪關係，均為起訴效力所及，本院自得均併予審
    理，併予敘明。
四、原審以被告等罪證明確，因予論罪科刑，固非無見。惟查：
    (一)附表一編號31所示被害人巳○○遭竊之時間，應為八十七
    年十二月二十五日，原判決誤載為同月二十六日，尚有未洽
    。(二)附表一編號32所示被害人壬○○被盜刷之金額共十三萬
    一千五百元，原判決誤載為六萬五千元，亦有未洽。(三)附表
    一編號39（即原判決編號為41）被害人黃○○部分，係經台
    灣台中地方法院檢察署以八十八年度偵字第九七六六號案件
    函送原審併案審理，並未經檢察官起訴，何以得併予審理，
    原判決未敘明理由，要有未當；且併案犯罪事實，被害人黃
    ○○失竊時間，依交通部電信總局函送被害人失竊時間，係
    在八十七年十月間（見偵字第9766號偵查卷第13、29頁），
    原判決竟以被害人黃○○於八十七年十一月十三日，發現其
    信用卡遭盜刷時間，作為失竊時間，核有違誤；又依併案卷
    證資料顯示被害人黃○○之信用卡遭被告等人（宇○○、劉
    興鴻）盜刷金額僅有三筆（六千六百元、一萬五千元、二萬
    元，見同上卷第28頁所附信用卡月結單），原判決竟以被害
    人黃○○信用卡全部遭盜刷金額十六萬三千八百元，均列為
    被告等人所為，顯欠憑據，亦有疏失。(四)依原判決附表一所
    列犯行，係自八十六年九月九日開始，並無證據證明被告等
    人係自八十五年起即開始犯案，應認被告等人犯罪期間，係
    自八十六年九月九日開始，原判決認被告等人係自八十五年
    間起犯案，自有未洽。(五)原判決附表二所示竊盜集團成員，
    尚有鍾台宜、胡輝煌二人，然該二人與本件被告等有無共犯
    關係，原審未予論斷，仍有未合。(六)被告等人亦以渠等竊盜
    所得提款卡，盜領被害人巳○○、丁○○、玄○○等人之存
    款，該部分行為，與本件竊盜行為間，具有方法結果之牽連
    關係，自為起訴效力所及，原判決恝置未論，顯有違誤。(七)
    依原判決附表三附註記載「完成洗錢之步驟」，為起訴事
    實一部分，則被告等人是否另涉有洗錢罪，原審亦未論及，
    亦有未妥。(八)被告等於信用卡簽帳單上偽簽持卡人姓名，以
    此偽造簽帳證明，並持以行使，係犯行使偽造私文書罪，原
    判決理由欄，贅引刑法第二百十二條及論以變造私文書與準
    私文書罪，亦有未當。(九)被告Ｆ○○（生仔）品行非惡，於
    本件犯行前，尚無其他犯罪前科紀錄，有台灣高等法院被告
    全國前案紀錄表在卷可（見本審卷第86至88頁），原判決併
    予諭知於刑之執行完畢或赦免後，應令入勞動場所，強制工
    作三年，自欠妥適。(十)又原判決係認被告宇○○以犯竊盜、
    詐欺為常業，然原判決卻以被告宇○○係「有犯罪之習慣」
    之人，而資為宣告令入勞動場所強制工作論據（詳原判決第
    08頁），惟查原判決既認定被告係以犯詐欺為常業，顯見被
    告宇○○係常業犯，原判決竟認定被告宇○○為有犯罪習慣
    ，而卻未對其之犯罪習慣事實，加以認定，則原判決此部分
    認事用法，自有未妥。(十一)附表四所示扣案六角扳手十支，係
    綽號大胖之Ｆ○○所有供本件作案用工具，原判決於判決主
    文諭知沒收，然於犯罪事實則未認定，即併予宣告沒收，致
    判決主文，失其事實之依據，亦有未洽。(十二)另附表五所示信
    用卡簽帳單上偽造署押，何以宣告沒收，原判決未於理由敘
    明，於法未合，又附表一所示被害人，除被害人戌○○、癸
    ○○外，其餘被害人亦均遭被告盜刷信用卡，並於盜刷信用
    卡之簽帳單上偽造被害人署押，依刑法第二百十九條之規定
    ，偽造之署押，不問屬於犯人與否，均應宣告沒收，茲既不
    能證明附表一所示被害人遭偽造署押之簽帳單均已滅失，即
    應宣告沒收（最高法院51年度台上字第1134號判例參照），
    原判決僅宣告沒收有扣案簽帳單部分之署押，於法不合。被
    告Ｆ○○（生仔）上訴意旨，否認犯行；被告宇○○上訴意
    旨，請求減輕其刑，固無理由。惟原判決既有可議，即屬無
    可維持，自應由本院將原判決關於被告宇○○共同常業詐欺
    及被告Ｆ○○（生仔）部分均撤銷改判。另被告宇○○所犯
    數罪，巳定其應執行刑，本件被告宇○○所犯常業詐欺部分
    ，既經上訴撤銷，其原定應執行刑，即失所依附，應併予撤
    銷。爰審酌被告等人組成犯罪集團，四處行竊，又盜刷所竊
    取之信用卡，獲取暴利，嚴重危害社會信用交易安全，惡性
    非輕，及渠等參與次數、犯罪所生危害及犯罪後態度等一切
    情狀，分別量處如主文第二、三項所示之刑，以資懲儆。又
    被告宇○○屢犯不悛，已有上開多次犯罪前科，出獄後仍不
    知悔改，竟不圖正業，復於一年多期間內犯下本件常業詐欺
    等犯行，顯見係以竊得信用卡盜刷及提款卡盜領之犯罪所得
    ，為其生活之資，且被告宇○○曾入獄服刑，而無法令其改
    善，足見僅一般徒刑之執行，已不足以矯正渠犯罪，應認有
    令其強制工作必要，爰依刑法第九十條第一項規定，併諭知
    於刑之執行完畢或赦免後，令入勞動場所，強制工作三年。
    至被告Ｆ○○（生仔）於本件犯行之前，並無其他犯罪前科
    （見本審卷第86至88頁），而由被告宇○○、同案被告劉興
    鴻及另案被告黃寶傳、Ｆ○○（大胖）等分別於警或檢察官
    偵查中之供述（見偵字第027460號卷第19、23、27至28、73
    頁，偵字第1007號卷第64、100、136至137、141頁，偵字第
    2767號卷第7、24頁，原審訴字卷(一)第33、283頁，本院上更
    (一)卷第0130頁）；顯然被告Ｆ○○（生仔）參與本件犯行次
    數較少，尚難認其有予以強制工作之必要，再參以按刑法上
    之共同正犯，雖應就全部犯罪結果負其責任，但科刑時仍應
    審酌刑法第五十七條各款情狀，為各被告量刑輕重之標準，
    並非必須科以同一之刑（最高法院47年度台上字第1249號判
    例參照），爰不另對被告Ｆ○○（生仔）為強制工作之諭知
    。又如附表一所示被害人（含扣案附表五所示被害人戌○○
    、癸○○遭偽造署押部分）遭被告等盜刷信用卡，並於盜刷
    信用卡之簽帳單上偽造被害人署押部分，除扣案如附表五所
    示被害人戌○○、癸○○部分外，其餘偽造簽帳單，既不能
    證明均已滅失，即應依刑法第二百十九條之規定，宣告沒收
    （最高法院51年度台上字第1134號判例參照），爰併予宣告
    沒收。另扣案汽車門鎖廿九支、製造破壞門鎖砂輪機一台，
    係另案被告黃寶傳所有供犯罪所用；扣案六角扳手十支，係
    另案被告Ｆ○○（大胖）所有供犯罪所用；暨扣案做案工具
    一包、作案手套一包，係被告Ｆ○○（生仔）所有供犯罪所
    用，應均依刑法第三十八條第一項第二款規定，宣告沒收。
    至扣案由另案被告黃寶傳持有之贓款四萬八千元、彰化銀行
    提款卡一張、內埔加油站金卡一張、行動電話一具、NOKIA
    牌行動電話一具、NISSAN汽車錀匙一支、贓款現金二萬元及
    被告Ｆ○○持有贓物金戒子一枚、零錢一盒、萬事達金卡一
    張、贓款二千零五十元，及同案被告劉興鴻持有行動電話一
    支、花旗萬事達卡一張、VISA卡一張、萬事達卡一張、贓款
    四萬六千元，與被告宇○○持有健保卡一枚、贓物行動電話
    一支、贓款五萬四千元、七千元，均係被害人所有，而遭被
    告竊盜或詐騙得來，非屬被告所有，被害人依法得請求返還
    ，爰不諭知沒收。再扣案另案被告黃寶傳所有之金邊眼鏡一
    付及被告Ｆ○○所有彈弓一支、彈珠一瓶，並無證據足資證
    明與本件犯罪有關，爰不另諭知沒收。另公訴人上訴意旨指
    摘原判決，對被告Ｆ○○、宇○○等人竊取被害人Ｊ○○放
    置車內信用卡二張，並予盜刷部分，疏未審判而有不當；惟
    按該部分並未為起訴事實所論及，且被告Ｆ○○、宇○○等
    人，始終均未承認有該部分之犯行，而被害人Ｊ○○於警詢
    亦僅指遭竊及盜刷事實，並未指陳係被告等人所為（見偵字
    第027460號卷第31頁），且檢察官亦無法舉證證明被告等人
    確有該部分犯行，自無從併為審理，併此說明。
五、公訴意旨另以：被告宇○○明知Ｆ○○（大胖）持有己○○
    所有台新銀行信用卡，係來路不明贓物（按該卡係於八十五
    年九月底、十月初不詳時間，在台中市廣三百貨公司服飾專
    櫃遭竊），二人共同意圖為自己不法之所有，於八十五年十
    月七日，駕駛NE─7670號小客車，載Ｆ○○（大胖），至台
    中市○○路六十號愛的世界服裝店，盜刷購買衣服，總計貨
    款八千零八十元，使該店陷於錯誤，而交付貨物，Ｆ○○（
    小胖）並在簽帳單，偽簽己○○姓名，足生損害於己○○，
    因行跡可疑，於離去時，遭店員記下車號報警，循線查出宇
    ○○，經警報請台灣台中地方法院檢察署檢察官偵辦，宇○
    ○因畏罪逃亡，經該署發布通緝等情。因認被告宇○○另涉
    犯刑法第三百四十條常業詐欺罪、刑法第二百十條、第二百
    十六條行使偽造私文書罪嫌等語。經查訊據被告宇○○堅決
    否認有該部分犯行，辯稱：其僅載大胖到現場，並不知大胖
    係要偽簽消費等語，而該部分犯行，並無其他證據足證被告
    宇○○確與大胖有共同涉案行為，依被告宇○○對前揭眾多
    犯行，均已坦承，則本件犯行對於其涉案部分罪刑，已無多
    大影響，其既堅決否認，應認其確未涉該部分犯行。惟公訴
    人認該部分犯行，與上開論罪科刑部分，為實質上一罪，爰
    不另為無罪之諭知。又公訴人就該部分犯行係起訴被告宇○
    ○與綽號大胖另案被告Ｆ○○共同犯案，並非指本件被告Ｆ
    ○○（生仔）；且訊據被告Ｆ○○（生仔）亦辯稱，其未參
    與該部分犯行等語，而被告宇○○於本院更(二)審亦供稱：Ｆ
    ○○是大胖；黃寶傳係與大胖一起來找我的，並非生仔；而
    是大胖，該人不是在場被告Ｆ○○（生仔）等語在卷；而被
    告宇○○及Ｆ○○（生仔）均稱：綽號大胖、小胖者，均係
    指另一被告Ｆ○○；是本件被告Ｆ○○（生仔），並未參與
    該部分犯行，應可認定，併此敘明。
參、據上論斷，應依刑事訴訟法第三百六十九條第一項前段、第
    三百六十四條、第二百九十九條第一項前段，刑法第二條第
    一項、第二十八條、修正前刑法第三百二十二條、刑法第三
    百三十九條之二第一項、修正前刑法第三百四十條、刑法第
    二百十條、第二百十六條、修正前刑法第五十五條、第四十
    七條、刑法第九十條、第三十八條第一項第二款、第二百十
    九條，判決如主文。
本案經檢察官吳忠賢到庭執行職務。
中    華    民    國    95    年    8     月    2     日
                  刑事第三庭    審判長法  官  陳義仲
                                      法  官  陳顯榮
                                      法  官  張世展
以上正本證明與原本無異。
如不服本判決，應於收受本判決後十日內向本院提出上訴書狀。
其未敘述上訴理由者並得於提起上訴後十日內向本院補提理由書
狀（均須按他造當事人之人數附繕本）「切勿逕送上級法院」。
                                      書記官  魏芝雯
中    華    民    國    95    年    8     月    4     日
附錄：本判決論罪法條：
修正前中華民國刑法第340條
以犯第339條之罪為常業者，處1年以上7年以下有期徒刑，得併
科5萬元以下罰金。
修正前中華民國刑法第322條
以犯竊盜罪為常業者，處1年以上7年以下有期徒刑。
中華民國刑法第339條之2
（違法由自動付款設備取得他人之物之處罰）
意圖為自己或第三人不法之所有，以不正方法由自動付款設備取
得他人之物者，處3年以下有期徒刑、拘役或1萬元以下罰金。
中華民國刑法第210條
（偽造變造私文書罪）
偽造、變造私文書，足以生損害於公眾或他人者，處 5 年以下有
期徒刑。
中華民國刑法第216條
（行使偽造變造或登載不實之文書罪）
行使第 210 條至第 215 條之文書者，依偽造、變造文書或登載
不實事項或使登載不實事項之規定處斷。
附表一：
 ┌──┬───┬────┬────┬─────┬────┬──────┐
 │編號│行為人│竊取時間│竊取地點│ 竊取方法 │ 被害人 │  損失財物  │
 ├──┼───┼────┼────┼─────┼────┼──────┤
 │一  │      │八十七年│台中市家│破壞停放於│乙○○  │萬泰銀行信用│
 │    │      │二月間  │樂福賣場│停車場內之│        │卡一張（在台│
 │    │      │        │之停車場│車輛右側車│        │中市各通訊行│
 │    │      │        │        │門門鎖後，│        │及服裝店被盜│
 │    │      │        │        │竊取置於車│        │刷金額七萬元│
 │    │      │        │        │內皮包內之│        │）。        │
 │    │      │        │        │信用卡，並│        │            │
 │    │      │        │        │持之盜刷之│        │            │
 │    │      │        │        │。        │        │            │
 ├──┼───┼────┼────┼─────┼────┼──────┤
 │二  │      │八十七年│台中市國│破壞車輛引│子○○  │遠東銀行及上│
 │    │      │九月間  │光路大買│擎蓋後，偷│        │海銀行信用卡│
 │    │      │        │家賣場  │竊置於車內│        │各一張（被盜│
 │    │      │        │        │皮包內之信│        │刷金額一為六│
 │    │      │        │        │用卡，並持│        │萬元、一為四│
 │    │      │        │        │之盜刷之。│        │萬元，合計十│
 │    │      │        │        │          │        │萬元）。    │
 ├──┼───┼────┼────┼─────┼────┼──────┤
 │三  │      │八十六年│高雄大樂│破壞汽車乘│宙○○  │渣打銀行信用│
 │    │      │十月八日│大賣場  │客座車門後│        │卡、美國銀行│
 │    │      │        │        │，取走車內│        │信用卡、萬泰│
 │    │      │        │        │之信用卡，│        │銀行信用卡各│
 │    │      │        │        │並持之盜刷│        │一張（在高雄│
 │    │      │        │        │之。      │        │全虹、高雄市│
 │    │      │        │        │          │        │新興區林森一│
 │    │      │        │        │          │        │路二一○號信│
 │    │      │        │        │          │        │亞公司被盜刷│
 │    │      │        │        │          │        │，計被冒刷四│
 │    │      │        │        │          │        │筆合計十二萬│
 │    │      │        │        │          │        │元）。      │
 ├──┼───┼────┼────┼─────┼────┼──────┤
 │四  │      │八十六年│板橋市家│破壞右側前│Ｇ○○  │中國國際商業│
 │    │      │十月十七│樂福大賣│車門車鎖後│        │銀行及渣打銀│
 │    │      │日      │場      │，竊取信用│        │行信用卡各一│
 │    │      │        │        │卡，並持之│        │張（在台北大│
 │    │      │        │        │盜刷之。  │        │葉高島屋百貨│
 │    │      │        │        │          │        │被盜刷七萬三│
 │    │      │        │        │          │        │千五百十元及│
 │    │      │        │        │          │        │一些通訊行，│
 │    │      │        │        │          │        │共被盜刷金額│
 │    │      │        │        │          │        │合計二十四萬│
 │    │      │        │        │          │        │元）。      │
 ├──┼───┼────┼────┼─────┼────┼──────┤
 │五  │      │八十六年│台中市大│趁被害人於│馮德蘭  │渣打銀行信用│
 │    │      │十一或十│隆路菲琳│菲琳服飾店│        │卡副卡、萬泰│
 │    │      │二月之十│服飾店  │內試穿衣服│        │銀行信用卡副│
 │    │      │三日    │        │竊取信用卡│        │卡、中國商銀│
 │    │      │        │        │，並持之盜│        │信用卡正卡各│
 │    │      │        │        │刷之。    │        │一張（在員林│
 │    │      │        │        │          │        │、彰化地區被│
 │    │      │        │        │          │        │盜刷，計二十│
 │    │      │        │        │          │        │萬元）。    │
 ├──┼───┼────┼────┼─────┼────┼──────┤
 │六  │      │八十六年│台中市大│破壞停放於│Ｉ○○  │中國信託商業│
 │    │      │十一、十│廣三量販│停車場內之│        │銀行、花旗銀│
 │    │      │二月間  │店停車場│車輛車門門│        │行、中國國際│
 │    │      │        │        │鎖後，竊取│        │商業銀行（IC│
 │    │      │        │        │置於車內皮│        │BC）、匯豐銀│
 │    │      │        │        │包內之信用│        │行等四家銀行│
 │    │      │        │        │卡，並持之│        │信用卡各一張│
 │    │      │        │        │盜刷之。  │        │（曾在悅陞通│
 │    │      │        │        │          │        │訊行等地被盜│
 │    │      │        │        │          │        │刷，全部金額│
 │    │      │        │        │          │        │二十萬元）。│
 ├──┼───┼────┼────┼─────┼────┼──────┤
 │七  │      │八十六年│高雄之大│乘被害人於│黃聖朧  │美國運通卡、│
 │    │      │九月間  │賣場    │大賣場購物│        │第一信託信用│
 │    │      │        │        │時，破壞車│        │卡各乙張（在│
 │    │      │        │        │輛之門鎖竊│        │通訊行及一些│
 │    │      │        │        │取信用卡並│        │商店被盜刷，│
 │    │      │        │        │持之盜刷之│        │達十三萬元）│
 │    │      │        │        │。        │        │。          │
 ├──┼───┼────┼────┼─────┼────┼──────┤
 │八  │      │八十六年│台南中華│乘被害人購│戌○○  │匯豐銀行信用│
 │    │      │十二月三│路家樂福│物時，破壞│        │卡一張（在台│
 │    │      │十一日  │大賣場  │車輛之右前│        │南市長欣通訊│
 │    │      │        │        │門門鎖竊取│        │行開元店、光│
 │    │      │        │        │信用卡，並│        │信通訊行等處│
 │    │      │        │        │持之盜刷之│        │被冒刷，計三│
 │    │      │        │        │。        │        │萬八千九百三│
 │    │      │        │        │          │        │十四元）。  │
 ├──┼───┼────┼────┼─────┼────┼──────┤
 │九  │      │八十七年│台中市北│破壞車輛之│丙○○  │上海商業銀行│
 │    │      │一月二十│屯路大買│車門竊取信│        │正卡一張（在│
 │    │      │六日    │家      │用卡，並持│        │台中往豐原的│
 │    │      │        │        │之盜刷之。│        │六仁茶行被盜│
 │    │      │        │        │          │        │刷八千元）。│
 ├──┼───┼────┼────┼─────┼────┼──────┤
 │十  │      │八十七年│台中市大│破壞車子後│辛○○  │渣打銀行信用│
 │    │      │三月十六│廣三大賣│，潛入車內│        │卡副卡、中國│
 │    │      │日或十七│場      │竊取信用卡│        │信託信用卡副│
 │    │      │日      │        │，並持之盜│        │卡各一張（在│
 │    │      │        │        │刷之。    │        │台中地區的通│
 │    │      │        │        │          │        │訊行或者是行│
 │    │      │        │        │          │        │動電話的專賣│
 │    │      │        │        │          │        │店內被盜刷，│
 │    │      │        │        │          │        │計十四萬元）│
 │    │      │        │        │          │        │。          │
 ├──┼───┼────┼────┼─────┼────┼──────┤
 │十一│      │八十七年│台南縣萬│破壞車輛右│Ｅ○○  │上海銀行信用│
 │    │      │四月十日│客隆大賣│前座車門門│        │卡一張（在台│
 │    │      │        │場停車場│鎖後，竊取│        │南市時空企業│
 │    │      │        │        │置於車內之│        │通訊行被盜刷│
 │    │      │        │        │信用卡並持│        │，金額九萬七│
 │    │      │        │        │以盜刷之。│        │千四百十四元│
 │    │      │        │        │          │        │）。        │
 ├──┼───┼────┼────┼─────┼────┼──────┤
 │十二│      │八十七  │台中縣沙│破壞車子後│辰○○  │中國商銀信用│
 │    │      │        │鹿鎮大廣│，潛入車內│        │卡副卡、中國│
 │    │      │        │三大賣場│竊取信用卡│        │信託信用卡副│
 │    │      │        │的地下停│，並持以盜│        │卡各一張（在│
 │    │      │        │車場    │刷之。    │        │台中縣沙鹿、│
 │    │      │        │        │          │        │清水附近的行│
 │    │      │        │        │          │        │動通話專賣店│
 │    │      │        │        │          │        │內被盜刷，金│
 │    │      │        │        │          │        │額三十萬元）│
 │    │      │        │        │          │        │。          │
 ├──┼───┼────┼────┼─────┼────┼──────┤
 │十三│      │八十七年│高雄大樂│破壞乘客座│未○○  │現金五千元。│
 │    │      │五月一日│大賣場  │車門後，進│        ├──────┤
 │    │      │        │        │入車內並竊│        │中國商銀、寶│
 │    │      │        │        │走置於車廂│        │島銀行信用卡│
 │    │      │        │        │內之信用卡│        │各一張（在中│
 │    │      │        │        │及現金，另│        │正路真光量販│
 │    │      │        │        │持信用卡盜│        │店及澄清路大│
 │    │      │        │        │刷之。    │        │統盜刷二筆約│
 │    │      │        │        │          │        │十萬元）。  │
 ├──┼───┼────┼────┼─────┼────┼──────┤
 │十四│      │八十七年│高雄市民│乘被害人至│地○○  │現金一萬元。│
 │    │      │五月二十│族路大樂│賣場購物，│        ├──────┤
 │    │      │五日    │大賣場停│破壞乘客座│        │猴年金幣乙枚│
 │    │      │        │車場    │之車門門鎖│        │、手錶乙支。│
 │    │      │        │        │，竊取猴年│        ├──────┤
 │    │      │        │        │金幣、現金│        │郵局提款卡一│
 │    │      │        │        │、手錶、提│        │張（在彰化銀│
 │    │      │        │        │款卡等物，│        │行台南分行被│
 │    │      │        │        │並持提款卡│        │冒領十萬元）│
 │    │      │        │        │盜領存款十│        │。          │
 │    │      │        │        │萬元。    │        │            │
 ├──┼───┼────┼────┼─────┼────┼──────┤
 │十五│      │八十七年│台南縣仁│破壞車門門│亥○○○│現金二千元。│
 │    │      │五月二十│德鄉萬客│鎖侵入車內│        ├──────┤
 │    │      │七日    │隆大賣場│，竊取現金│        │中國商銀信用│
 │    │      │        │        │及信用卡，│        │卡一張（在高│
 │    │      │        │        │並持信用卡│        │雄、台南被盜│
 │    │      │        │        │盜刷之。  │        │刷，合計十九│
 │    │      │        │        │          │        │萬元）。    │
 ├──┼───┼────┼────┼─────┼────┼──────┤
 │十六│      │八十七年│台中市大│破壞車子右│王郁茗  │現金三萬元。│
 │    │      │五、六月│買家賣場│前門鎖，進│        ├──────┤
 │    │      │間      │停車場  │入車內竊取│        │相關證件。  │
 │    │      │        │        │信用卡、證│        ├──────┤
 │    │      │        │        │件、現金，│        │台中市二信、│
 │    │      │        │        │並持信用卡│        │彰化銀行及台│
 │    │      │        │        │盜刷之。  │        │北中小企銀及│
 │    │      │        │        │          │        │來來百貨等之│
 │    │      │        │        │          │        │信用卡（在台│
 │    │      │        │        │          │        │中市各通訊行│
 │    │      │        │        │          │        │約被盜刷七萬│
 │    │      │        │        │          │        │元）。      │
 ├──┼───┼────┼────┼─────┼────┼──────┤
 │十七│      │八十七年│台北縣汐│破壞車門門│午○○  │上海商銀之信│
 │    │      │六月十二│止鎮家樂│鎖後，竊取│        │用卡正卡一張│
 │    │      │日      │福的停車│置於車內之│        │（在台南地區│
 │    │      │        │場      │信用卡，並│        │被盜刷，金額│
 │    │      │        │        │持以盜刷之│        │為六萬六千四│
 │    │      │        │        │。        │        │百十一元）。│
 ├──┼───┼────┼────┼─────┼────┼──────┤
 │十八│      │八十七年│台中市大│破壞車門後│丑○○  │萬泰商銀信用│
 │    │      │六月二十│廣三大賣│，竊取置於│        │卡一張（在台│
 │    │      │三日    │場的停車│車內之信用│        │中市北區附近│
 │    │      │        │場      │卡，並持以│        │的一家電子通│
 │    │      │        │        │盜刷之。  │        │訊行被盜刷了│
 │    │      │        │        │          │        │三萬六千元）│
 │    │      │        │        │          │        │。          │
 ├──┼───┼────┼────┼─────┼────┼──────┤
 │十九│      │八十七年│台南縣安│破壞車門後│甲○○  │現金六千元。│
 │    │      │六月二十│定鄉    │，竊取行動│        ├──────┤
 │    │      │四日    │        │電話、現金│        │行動電話乙支│
 │    │      │        │        │、證件及信│        │及相關證件。│
 │    │      │        │        │用卡等物，│        ├──────┤
 │    │      │        │        │並持信用卡│        │中興銀行信用│
 │    │      │        │        │盜刷之。  │        │卡一張（在台│
 │    │      │        │        │          │        │南市首都商行│
 │    │      │        │        │          │        │及路易十三理│
 │    │      │        │        │          │        │髮廳被盜刷，│
 │    │      │        │        │          │        │◎◎）      │
 ├──┼───┼────┼────┼─────┼────┼──────┤
 │二十│      │八十七年│台中市北│破壞車門後│庚○○  │現金二萬元。│
 │    │      │六月二十│屯路大買│，竊取置於│        ├──────┤
 │    │      │九日    │家量販店│車內皮包內│        │郵局禮券一千│
 │    │      │        │地下停車│之信用卡、│        │元、華銀等提│
 │    │      │        │場      │現金、郵局│        │款卡三張。  │
 │    │      │        │        │禮券、提款│        ├──────┤
 │    │      │        │        │卡等物，並│        │台新銀行信用│
 │    │      │        │        │持信用卡盜│        │卡一張（被盜│
 │    │      │        │        │刷之。    │        │刷十一萬元）│
 │    │      │        │        │          │        │。          │
 ├──┼───┼────┼────┼─────┼────┼──────┤
 │二一│      │八十七年│台中市大│竊取現金、│Ａ○○  │現金二千元。│
 │    │      │七月十五│廣三停車│金項鍊、信│        ├──────┤
 │    │      │日      │場      │用卡等財物│        │金項鍊乙條。│
 │    │      │        │        │，並持信用│        ├──────┤
 │    │      │        │        │卡盜刷之。│        │華信商銀信用│
 │    │      │        │        │          │        │卡一張（在一│
 │    │      │        │        │          │        │些通訊行被  │
 │    │      │        │        │          │        │盜刷六萬七千│
 │    │      │        │        │          │        │三百元）    │
 ├──┼───┼────┼────┼─────┼────┼──────┤
 │二二│      │八十七年│台中市大│破壞車子右│徐蘇韻姍│亞太銀行金融│
 │    │      │七月十五│廣三大賣│車前門鎖，│        │卡、中興銀行│
 │    │      │日      │場停車場│竊取信用卡│        │金融卡、郵局│
 │    │      │        │        │及金融卡等│        │金融卡各一張│
 │    │      │        │        │物，並持信│        │（未被盜領）│
 │    │      │        │        │用卡盜刷之│        │。          │
 │    │      │        │        │。        │        ├──────┤
 │    │      │        │        │          │        │華信商銀信用│
 │    │      │        │        │          │        │卡、中興銀行│
 │    │      │        │        │          │        │信用卡、美國│
 │    │      │        │        │          │        │銀行信用卡各│
 │    │      │        │        │          │        │一張（在世界│
 │    │      │        │        │          │        │電腦通訊行、│
 │    │      │        │        │          │        │飛碟通訊行等│
 │    │      │        │        │          │        │地被盜刷，總│
 │    │      │        │        │          │        │計被盜刷四十│
 │    │      │        │        │          │        │萬元）      │
 ├──┼───┼────┼────┼─────┼────┼──────┤
 │二三│      │八十七年│台中市大│破壞車門後│天○○  │現金一萬元  │
 │    │      │七、八月│廣三量販│潛入車內，│        ├──────┤
 │    │      │間      │店      │竊取現金及│        │中國商銀信用│
 │    │      │        │        │信用卡，並│        │卡、台新銀行│
 │    │      │        │        │持信用卡盜│        │信用卡各一張│
 │    │      │        │        │刷之。    │        │（在台中市區│
 │    │      │        │        │          │        │的電子通訊行│
 │    │      │        │        │          │        │，被盜刷之金│
 │    │      │        │        │          │        │額約十一萬元│
 │    │      │        │        │          │        │）。        │
 ├──┼───┼────┼────┼─────┼────┼──────┤
 │二四│      │八十七年│高雄大樂│破壞乘客座│酉○○  │現金四千元。│
 │    │      │八月十四│大賣場  │車門後，竊│        ├──────┤
 │    │      │日      │        │取置於車內│        │萬通銀行信用│
 │    │      │        │        │之信用卡及│        │卡、台新銀行│
 │    │      │        │        │現金，並持│        │信用卡各一張│
 │    │      │        │        │信用卡盜刷│        │（被盜刷六萬│
 │    │      │        │        │之。      │        │元）。      │
 ├──┼───┼────┼────┼─────┼────┼──────┤
 │二五│      │八十七年│台中市崇│竊取被害人│傅定玉  │華信商銀信用│
 │    │      │九月五日│德國中附│之信用卡並│        │卡一張（在一│
 │    │      │        │近      │持以盜刷之│        │些通訊行被盜│
 │    │      │        │        │。        │        │刷十四萬五千│
 │    │      │        │        │          │        │二百元）。  │
 ├──┼───┼────┼────┼─────┼────┼──────┤
 │二六│      │八十七年│台中市大│破壞車子後│黃懷萱  │台新銀行信用│
 │    │      │十月七日│廣三賣場│，竊取車內│        │卡、匯豐銀行│
 │    │      │        │之停車場│之信用卡，│        │信用卡各一張│
 │    │      │        │        │並持以盜刷│        │（八十七年十│
 │    │      │        │        │之。      │        │月七日，在台│
 │    │      │        │        │          │        │中市及沙鹿鎮│
 │    │      │        │        │          │        │之電訊行被盜│
 │    │      │        │        │          │        │刷，台新銀行│
 │    │      │        │        │          │        │為九萬元、匯│
 │    │      │        │        │          │        │豐銀行為七萬│
 │    │      │        │        │          │        │九千八百四十│
 │    │      │        │        │          │        │元，合計十六│
 │    │      │        │        │          │        │萬九千八百四│
 │    │      │        │        │          │        │十元）。    │
 ├──┼───┼────┼────┼─────┼────┼──────┤
 │二七│      │八十七年│台南萬客│破壞車子右│Ｋ○○  │現金二千元。│
 │    │      │十月三十│隆      │車門門鎖後│        ├──────┤
 │    │      │日      │        │，竊取信用│        │金項鍊一條、│
 │    │      │        │        │卡、現金、│        │戒指一個、手│
 │    │      │        │        │金項鍊、戒│        │鍊一條。    │
 │    │      │        │        │指、手鍊等│        ├──────┤
 │    │      │        │        │物，並另持│        │渣打銀行及中│
 │    │      │        │        │用卡盜刷之│        │國信託銀行信│
 │    │      │        │        │。        │        │用卡各一張（│
 │    │      │        │        │          │        │在台南市振德│
 │    │      │        │        │          │        │通訊等商店被│
 │    │      │        │        │          │        │盜刷七萬六千│
 │    │      │        │        │          │        │七百元）。  │
 ├──┼───┼────┼────┼─────┼────┼──────┤
 │二八│      │八十七年│台南家樂│破壞車門門│Ｃ○○  │中興銀行、玉│
 │    │      │十一月一│福大賣場│鎖後，竊取│        │山銀行、美國│
 │    │      │日      │        │信用卡，並│        │銀行、聯邦銀│
 │    │      │        │        │持之盜刷之│        │行、高雄企銀│
 │    │      │        │        │。        │        │等銀行之信用│
 │    │      │        │        │          │        │卡共五張（在│
 │    │      │        │        │          │        │百堡汽車精品│
 │    │      │        │        │          │        │、大統百貨公│
 │    │      │        │        │          │        │司、亞信公司│
 │    │      │        │        │          │        │通訊行等處，│
 │    │      │        │        │          │        │共被盜刷十四│
 │    │      │        │        │          │        │萬元）。    │
 ├──┼───┼────┼────┼─────┼────┼──────┤
 │二九│黃寶傳│八十七年│台中縣豐│竊取信用卡│Ｈ○○  │中興銀行信用│
 │    │      │十二月二│原市水源│後，並持以│        │卡一張（於八│
 │    │      │十三日  │路福元批│盜刷之。  │        │十七年十二月│
 │    │      │        │發倉儲停│          │        │二十四日被盜│
 │    │      │        │車場    │          │        │刷二萬六千元│
 │    │      │        │        │          │        │）。        │
 ├──┼───┼────┼────┼─────┼────┼──────┤
 │三十│黃寶傳│八十七年│台中縣豐│破壞車子右│卯○○  │花旗銀行信用│
 │    │      │十二月二│原市水源│前車門後，│        │卡一張（於八│
 │    │      │十三日  │路福元批│竊取信用卡│        │十七年十二月│
 │    │      │        │發倉儲  │並持以盜刷│        │二十四日銀行│
 │    │      │        │        │之。      │        │通知被盜刷，│
 │    │      │        │        │          │        │被盜刷金額計│
 │    │      │        │        │          │        │十六萬八千三│
 │    │      │        │        │          │        │百五十元）。│
 ├──┼───┼────┼────┼─────┼────┼──────┤
 │三一│宇○○│八十七年│台中縣豐│竊取置於車│巳○○  │郵局提款卡一│
 │    │      │十二月二│原市水源│子皮包內之│        │張（於八十七│
 │    │      │十五日  │路福元批│提款卡及信│        │年十二月二十│
 │    │      │        │發倉儲停│用卡後，並│        │五日下午至二│
 │    │      │        │車場    │持提款卡盜│        │十六日凌晨間│
 │    │      │        │        │領存款。  │        │，被盜領二十│
 │    │      │        │        │          │        │萬元）。    │
 │    │      │        │        │          │        ├──────┤
 │    │      │        │        │          │        │彰化銀行VISA│
 │    │      │        │        │          │        │卡及萬事達卡│
 │    │      │        │        │          │        │、美國運通卡│
 │    │      │        │        │          │        │遭竊，惟並未│
 │    │      │        │        │          │        │被盜刷。    │
 ├──┼───┼────┼────┼─────┼────┼──────┤
 │三二│黃寶傳│八十七年│台中縣豐│破壞車門門│壬○○  │台新銀行信用│
 │    │宇○○│十二月十│原市水源│鎖後，進入│        │卡二張、花旗│
 │    │      │一日    │路福元批│竊取信用卡│        │銀行信用卡一│
 │    │      │        │發倉儲停│，並持以盜│        │張（合計被盜│
 │    │      │        │車場    │刷之。    │        │刷十三萬一千│
 │    │      │        │        │          │        │五百元）。  │
 ├──┼───┼────┼────┼─────┼────┼──────┤
 │三三│黃寶傳│八十七年│台中縣豐│竊取置於車│戊○○  │台新銀行、匯│
 │    │      │十二月九│原市水源│內之信用卡│        │豐銀行、華信│
 │    │      │日      │路福元批│，並持以盜│        │銀行等銀行信│
 │    │      │        │發倉儲停│刷之。    │        │用卡各一張（│
 │    │      │        │車場。  │          │        │在失竊後三小│
 │    │      │        │        │          │        │時內，盜刷了│
 │    │      │        │        │          │        │十五萬元）。│
 ├──┼───┼────┼────┼─────┼────┼──────┤
 │三四│劉興鴻│八十七年│台中縣豐│竊取置於車│申○○  │中國國際商業│
 │    │      │十二月十│原市水源│內之信用卡│        │銀行VISA卡、│
 │    │      │日      │路福元批│，並持以盜│        │美國運通個人│
 │    │      │        │發倉儲停│刷之。    │        │卡及公司卡、│
 │    │      │        │車場。  │          │        │華僑銀行VISA│
 │    │      │        │        │          │        │卡共四張（中│
 │    │      │        │        │          │        │國國際商銀信│
 │    │      │        │        │          │        │用卡被盜刷十│
 │    │      │        │        │          │        │九萬六千九百│
 │    │      │        │        │          │        │八十七元、美│
 │    │      │        │        │          │        │國運通個人卡│
 │    │      │        │        │          │        │被盜刷九萬六│
 │    │      │        │        │          │        │千一百二十元│
 │    │      │        │        │          │        │、公司卡被盜│
 │    │      │        │        │          │        │刷四萬五千四│
 │    │      │        │        │          │        │百八十元、華│
 │    │      │        │        │          │        │僑銀行信用卡│
 │    │      │        │        │          │        │被盜刷十四萬│
 │    │      │        │        │          │        │九千九百元，│
 │    │      │        │        │          │        │合計四十八萬│
 │    │      │        │        │          │        │八千四百八十│
 │    │      │        │        │          │        │七元。      │
 ├──┼───┼────┼────┼─────┼────┼──────┤
 │三五│      │八十七年│台中市北│破壞車門後│癸○○  │世華聯合商業│
 │    │      │五月二十│屯路三七│，竊取置入│        │銀行信用卡一│
 │    │      │日      │○號大買│車內公事包│        │張（在多處被│
 │    │      │        │家量販店│內之信用卡│        │盜刷，被盜刷│
 │    │      │        │停車場  │，並持以盜│        │金額計二十七│
 │    │      │        │        │刷之。    │        │萬八千三百元│
 │    │      │        │        │          │        │）          │
 ├──┼───┼────┼────┼─────┼────┼──────┤
 │三六│      │八十七年│台中縣豐│竊取信用卡│鍾月君  │慶豐銀行信用│
 │    │      │十二月二│原市或太│。        │        │卡一張（並未│
 │    │      │十日    │平市之某│          │        │被盜刷）。  │
 │    │      │        │批發倉儲│          │        │            │
 │    │      │        │之停車場│          │        │            │
 │    │      │        │。      │          │        │            │
 ├──┼───┼────┼────┼─────┼────┼──────┤
 │三七│黃寶傳│八十七年│台中縣豐│竊取提款卡│丁○○  │現金二百元  │
 │    │      │十二月十│原市水源│、現金，並│        ├──────┤
 │    │      │一日    │路福元批│持提款卡盜│        │石崗農會提款│
 │    │      │        │發倉儲之│領之。    │        │卡一張（於八│
 │    │      │        │停車場  │          │        │十七年十二月│
 │    │      │        │        │          │        │十一、十四日│
 │    │      │        │        │          │        │，被盜領七次│
 │    │      │        │        │          │        │，合計十三萬│
 │    │      │        │        │          │        │六千元）。  │
 ├──┼───┼────┼────┼─────┼────┼──────┤
 │三八│黃寶傳│八十七年│台中縣豐│破壞車門後│玄○○  │現金二萬五千│
 │    │      │十二月十│原市水源│，竊金現金│        │元          │
 │    │      │四日    │路福元批│、金融卡，│        ├──────┤
 │    │      │        │發倉儲停│持金融卡盜│        │新竹企銀帳戶│
 │    │      │        │車場    │領，並仍將│        │內，被盜領存│
 │    │      │        │        │金融卡放回│        │款三萬一千三│
 │    │      │        │        │車上。    │        │百二十一元。│
 ├──┼───┼────┼────┼─────┼────┼──────┤
 │三九│      │八十七年│不詳    │竊取信用卡│黃○○  │渣打銀行信用│
 │    │      │十月二十│        │並持以盜刷│（原名黃│卡一張（於八│
 │    │      │三日（係│        │之。      │崇益）  │十七年十月二│
 │    │      │以最先被│        │          │        │十三日起於台│
 │    │      │盜刷之時│        │          │        │南市、台中市│
 │    │      │間而為認│        │          │        │等地計被盜刷│
 │    │      │定）。  │        │          │        │八次，總金額│
 │    │      │        │        │          │        │為十六萬三千│
 │    │      │        │        │          │        │八百七十二元│
 │    │      │        │        │          │        │）。        │
 └──┴───┴────┴────┴─────┴────┴──────┘


司法院資訊處製作；財團法人民間司法改革基金會備份。
